【裁判字號】    90,易緝,11
【裁判日期】    900404
【裁判案由】    詐欺
【裁判全文】
臺灣花蓮地方法院刑事判決                            九十年度易緝字第一一號
    公  訴  人  臺灣花蓮地方法院檢察署檢察官
    被      告  乙○○原名：.
右列被告因詐欺案件，經檢察官提起公訴（八十九年度偵字第二二九六號），本院判
決如左：
    主  文
乙○○（原名：李秀蘭）意圖為自己不法之所有，以詐術使人將本人之物交付，處罰
金伍仟元，如易服勞役，以參佰元折算壹日。
    事  實
一、乙○○（原名：李秀蘭）於民國（下同）八十九年七月二十三日下午十三時許，
    明知其身無分文，仍意圖為自己不法所有，偕不知情之友人數人，前往花蓮縣秀
    林鄉和平村仁和五十之一號甲○○所經營之「泰信小吃店」飲酒消費，使甲○○
    陷於錯誤而信其有支付能力，交付大衛杜夫牌香菸二包、長壽牌香菸三包、青菜
    一盤、蛋花湯一碗、魚罐頭一罐、瓶裝台灣啤酒八瓶等物品（以上價值共計新台
    幣六百十五元）供其消費。及至消費完畢，乙○○向甲○○佯稱欲上廁所趁機逃
    跑時為甲○○發現，並當場抓住乙○○並報警處理。
二、案經花蓮縣警察局新城分局報請臺灣花蓮地方法院檢察署檢察官偵查起訴。
    理  由
一、訊據被告雖坦承有於前揭時、地前往甲○○經營之小吃店消費未付款之情事，惟
    矢口否認有詐欺之犯行，辯稱：伊當時要去上廁所，甲○○以為伊要跑掉所以才
    會抓住她，伊當時喝醉酒，不知道發生什麼事等語。惟查，右揭犯罪事實，業據
    被害人甲○○指訴歷歷，而被告乙○○於警訊、偵查及本院審理時亦自承「我去
    用餐之前身上並沒有帶任何錢」等語，且被告於警訊時亦自承「我當時並沒有向
    甲○○表示要賒帳」等語，則被告已明知身無分文，且未經被害人甲○○同意賒
    帳之情形下，仍前往甲○○經營之小吃店消費飲用，待消費完畢後向甲○○佯稱
    欲上廁所藉機逃跑，則其具有白吃白喝之詐欺犯意甚明，是被告所辯顯係事後飾
    卸之詞，不足採信，本件事證明確，被告犯行洵堪認定，應予依法論科。
二、按刑法第三百三十九條第二項之詐欺得利罪，係指行為人以詐術取得同條第一項
    之物以外之其他財產上之不法利益，無法以具體之物估量者而言，倘其所詐取者
    ，係可具體指明之物，即應論以同條第一項之詐欺取財罪。本件被告以詐術使得
    經營小吃店之甲○○陷於錯誤而交付如事實欄所述之財物，既係具體之物，依上
    開說明，自應成立刑法第三百三十九條第一項之詐欺取財罪，公訴人認被告係成
    立同法第三百三十九條第二項之詐欺得利罪等語，起訴法條容有誤會，應予變更
    。爰審酌被告在無財力之情形下仍攜伴前往被害人經營之小吃店飲酒作樂犯罪動
    機為求一時安逸享受，其所用手段、所詐得之財物尚屬輕微、犯罪後猶飾詞狡辯
    ，不知悔改等一切情狀，量處如主文所示之刑，並諭知易服勞役之折算標準。
據上論斷，應依刑事訴訟法第二百九十九條第一項前段、第三百條，刑法第三百三十
九條第一項、第四十二條第二項，罰金罰鍰提高標準條例第一條前段、第二條，判決
如主文。
中      華      民      國      九      十      年    四    月    四    日
                              臺灣花蓮地方法院刑事庭
                                  法  官  林  國  泰
右正本證明與原本無異。
如對本判決不服，應於送達後十日內，向本院提出上訴狀。（應抄附繕本）告訴人或
被害人如對於本判決不服者，應具備理由請求檢察官上訴，其上訴期間之計算係以檢
察官收受判決正本之日期為準。
                                  法院書記官
中      華      民      國      九      十      年    四    月    四    日
附錄本判決論罪之法律條文
刑法第三百三十九條
意圖為自己或第三人不法之所有，以詐術使人將本人或第三人之物交付者，處五年以
下有期徒刑、拘役或科或併科一千元以下罰金。
以前項方法得財產上不法之利益或使第三人得之者亦同。
前二項之未遂犯罰之。


司法院資訊處製作；財團法人民間司法改革基金會備份。
